懲戒法院判決
                                110年度清字第72號
移 送機 關  衛生福利部
代  表  人  陳時中    
被付懲戒人  陳國和      衛生福利部臺南醫院技術員




上列被付懲戒人因懲戒案件，經衛生福利部移送本院審理，本院
判決如下：
    主  文
陳國和撤職並停止任用貳年。
    事  實
壹、衛生福利部移送意旨略以：
一、應受懲戒事實：
(一)被付懲戒人陳國和係本部臺南醫院總務室技術員，負責該院
    機電設備採購、外包合約廠商監工等業務，自102年至109年
    任職期間，涉收受賄賂及不正利益之不法所得總計新臺幣(
    下同)110萬3,700元：
 1、102年期間擔任「機電系統操作維護保養承攬工作」標案履
    約監工人員，收受得標廠商普泉公司41萬5,000元之現金賄
    賂。
 2、103年至106年期間藉監工「機電系統操作維護保養承攬工作
    」、「空調冷卻水塔、冰水泵、閥件設備更新採購案」等之
    機會，分別收受晶榮公司9萬元、3萬元、10萬現金賄賂。
 3、104年至109年期間利用具有小額採購發包之職權，與銘駿公
    司吳冠嶔共同詐得22萬700元。
 4、108年至109年期間故意洩漏應秘密之「負壓隔離病房硬體及
    設備建置」標案資料，以及收受祥立油漆工程行小額採購交
    付5,000元現金。
 5、102年至108年期間利用簽辦「開刀房使用20kVA/16kW在線式
     (ON-Line)UPS設備一台」、「不斷電系統UPS」、「動力中
    心發電機輸電銅排鏽蝕整修案」等採購之機會，分別收受聯
    好實業有限公司現金1萬8,000元、7萬5,000元、10萬元、5
    萬元之賄賂。
(二)被付懲戒人經臺灣臺南地方檢察署(下稱臺南地檢署)檢察官
    以109年度偵字第20119號、110年度偵字第9253號起訴書認
    其涉犯貪污治罪條例第5條第1項第3款、第2款公務員職務上
    行為收受賄賂罪嫌、利用職務機會詐取財物罪及刑法第216 
    條、第213條行使公務員登載不實文書罪、第132條第1項故
    意洩漏國防以外秘密等罪嫌，被付懲戒人於偵查中自白犯行
    ，並繳回全部犯罪所得110萬3,700元供臺南地檢署查扣。
二、依公務員懲戒法第2條第1款及第24條第1項但書規定，移請
    貴院審理。
三、證據清單(均影本)：
 1、被付懲戒人銓審資料及職務說明書。
 2、臺南地檢署檢察官起訴書。
貳、被付懲戒人經合法通知，未提出答辯。
    理  由
一、被付懲戒人陳國和係衛生福利部臺南醫院(下稱臺南醫院)總
    務室技術員，負責該院機電設備採購、外包合約廠商監工等
    業務，自102年至109年任職期間，有下列之違法失職行為，
    不法所得總計新臺幣(下同)110萬3,700元：
(一)102年2月間擔任「機電系統操作維護保養承攬工作」標案履
    約監工人員，於102年3月25日當日或幾日後收受得標廠商普
    泉工程股份有限公司楊舜喜之41萬5,000元賄賂。
(二)105年至106年3月間藉辦理「106年空調冷卻水塔、冰水泵、
    閥件設備更新」採購案之設備規格，分別於105年10月13日
    、106年3月20日、106年9月15日先後收受廠商晶榮工業有限
    公司霍村榮之9萬元、3萬元、10萬賄賂。
(三)自104年7月29日起至109年5月28日期間利用其具有小額採購
    發包之職權，就其發包之21筆小額採購，與銘駿空調工程有
    限公司吳冠嶔共同以浮編價額方式向臺南醫院詐得22萬700
    元 (核銷日期、採購項目、詐領金額等，詳臺灣臺南地方檢
    察署《下稱臺南地檢署》檢察官109年度偵字第20119號、110
    年度偵字第9253號起訴書附表一所載)。
(四)108年12月間辦理「負壓隔離病房硬體及設備建置」標案，
    在該標案尚未對外公告招標，於108年12月11日、13日先後
    以電話及通訊軟體LINE，將招標文件洩露予祥立油漆工程行
    徐正勳。又於109年5月間辦理「急診大樓四樓負壓隔離病房
    油漆及天花板裝修案」，請徐正勳提供估價單後，簽辦由祥
    立油漆工程行承作，而於109年6月4日收受徐正勳5,000元賄
    賂。
(五)102年12月5日、104年7月13日、105年11月16日、107年6月
    間、107年8月間、108年9月間分別承辦「開刀房使用20kVA/
    16kW在線式(ON-Line)UPS設備一台」、「不斷電系統UPS」
    、「動力中心發電機輸電銅排鏽蝕整修案」「15HP變頻器佈
    線工程」、「10HP變頻器佈線工程」、「隔離病房變頻器工
    程」等案，先後於103年3月13日、104年12月17日、106年1
    月25日、107年6月27日、107年8月2日前某日、108年9月26
    日，收受得標廠商聯好實業有限公司鄭建陽、高秀如交付之
    1 萬8,000元、7萬5,000元、10萬元、1萬元、2萬元、2萬元
    之賄賂。
二、以上事實，為被付懲戒人於臺灣臺南地方檢察署(下稱臺南
    地檢署)檢察官偵查中坦承不諱，並有證人即廠商人員楊舜
    喜、何寶蓮、彭百慶、林文欽、林錡𡟯、霍村榮、王維毅、
    黃湘瑀、吳冠嶔、楊建華、史維君、徐正勳、高秀如、許桂
    萍、鄭建陽、邵雅鈴、黃妍菱等，及證人臺南醫院總務室專
    員張筑雅於法務部廉政署及檢察官偵查中之證述，暨上開各
    工程相關等相關資料附於上開刑事案卷。嗣被付懲戒人經臺
    南地檢署檢察官以109年度偵字第20119號、110年度偵字第9
    253號提起公訴，認其涉犯貪污治罪條例第5條第1項第3款、
    第2款公務員職務上行為收受賄賂罪嫌、利用職務機會詐取
    財物罪及刑法第216條、第213條行使公務員登載不實文書罪
    、第132條第1項故意洩漏國防以外秘密等罪，有上開起訴書
    在卷可稽。被付懲戒人經合法通知，雖未提出答辯，然其違
    失行為已堪認定。
三、按移送機關移送之多數違法、違法失職行為，依法本應整體
    評價合而為一個懲戒處分。本件被付懲戒人之行為自102年 
    3月間至109年5月間，而公務員懲戒法先後於105年5月2 日
    、109年7月17日修正公布施行，被付懲戒人違失行為跨越 1
    05年5月2日修正公布施行前、後，其修正前之行為，依修正
    前之規定，仍未逾10年時效，原應全部適用該次修正公布施
    行之規定予以懲戒。該法復於109年7月17日修正公布施行，
    依修正後第100條第2項規定，被付懲戒人之應付懲戒事由、
    懲戒種類及其他實體規定，依行為時之規定。但修正施行後
    之規定有利於被付懲戒人者，依最有利於被付懲戒人之規定
    。經核該法第2條關於懲戒事由、懲戒條件，第9條關於懲戒
    處分之種類，第11至17條、第19條關於懲戒處分實質內容之
    規定，於本次均未修正，而第20條僅將「公務員懲戒委員會
    」修正為「懲戒法院」，第18條有關記過之規定，非屬法律
    有變更之情形，本件自應依一般法律適用原則，逕適用裁判
    時法。
四、被付懲戒人所為，除觸犯刑罰法律外，並有違公務員服務法
    第5條所定公務員應誠實清廉之旨。所為係屬公務員懲戒法
    第2條第1款所規定執行職務之違失行為。其行為將導致公眾
    喪失對公務員之信賴，為維護公務紀律，自有懲戒之必要。
    本件依移送機關提供之資料，已足認事證明確，爰不經言詞
    辯論而為判決。審酌被付懲戒人行為之次數、所得之不法利
    益、犯後之態度，及公務員懲戒法第10條所列各款事項等一
    切情狀，判決如主文所示之懲戒處分。
五、據上論結，依公務員懲戒法第46條第1項但書、第55條前段
    、第2條第1款、第9條第1項第2款，判決如主文。
中　　華　　民　　國　　110 　年　　10　　月　　20　　日
            懲戒法院懲戒法庭第一審第一庭
                            審判長法  官  吳景源
                                  法  官  吳三龍
                                  法  官  蘇振堂
以上正本證明與原本無異。
如不服本判決，應於送達後20日內，以判決違背法令為理由，向
本院提出上訴狀並表明上訴理由（上訴理由應記載原判決所違背
之法令及其具體內容、依訴訟資料可認為原判決有違背法令之具
體事實）。其未表明上訴理由者，應於提出上訴後20日內向本院
補提理由書，如逾期未提出上訴理由書者，本院毋庸再命補正，
由本院逕以裁定駁回上訴。
中　　華　　民　　國　　110 　年　　10　　月　　20　　日
                                  書記官  黃紋麗